臺灣板橋地方法院民事判決　　　　　　 93年度重訴字第373號
原　　　告　　華科貿易科技股份有限公司
兼法定代理人　甲○○
共　　　同
訴訟代理人　　乙○○
　　　　　　　鄭志明律師
被　　　告　　台灣章光一零一股份有限公司
法定代理人　　丙○
訴訟代理人　　沈宏裕律師
複　代理人　　丁○○
上列當事人間請求損害賠償等事件，經本院於民國94年8 月10日
言詞辯論終結，判決如下：
    主  文
原告之訴及假執行之聲請均駁回。
訴訟費用由原告負擔。
    事實及理由
一、原告起訴主張：
（一）緣原告華科貿易科技股份有限公司（以下簡稱「華科公司
      」）與被告公司於民國92年9 月1 日簽定「章光一○一產
      品銷售總代理授權合約書」，並於同年月10日簽定「備忘
      錄」、同年10月7 日簽定「章光一○一產品銷售代理授權
      （附約），以及93年4 月2 日簽定「章光一○一產品銷售
      代理授權補充合約」。而原告華科公司依約支付93年7 月
      份貨款後，被告竟未交付當月份貨品，經原告華科公司以
      存證信函屢次催告，被告迄今仍未給付。又原告華科公司
      業已催告被告前來收取8 月份貨款，並依約出貨，然被告
      公司仍置之不理，顯已違反兩造授權合約書第3 條第1 項
      之規定。嗣經原告華科公司發函催請被告公司依上開授權
      合約書規定，賠償原告華科公司懲罰性違約金新臺幣（下
      同）4,500,000 元、93年7 月份貨款損失共計165,000 元
      、返還擔保性質之面額2,000,000 元之支票，以及辦理由
      原告甲○○提供其所有台北市○○○路○ 段11巷20號2 樓
      之房屋及土地供擔保所設定最高限額4,500,000 元之抵押
      權登記，惟被告章光公司猶置之未理。
（二）從而，爰依損害賠償等之請求權法律關係，請求如下：
      1.被告應給付原告華科公司4,665,000 元整，及自起訴狀
        繕本送達之日起至清償日止，按週年利率5 ﹪計算之利
        息。
　    2.被告應返還原告華科公司所簽開票據號碼PA0000000 、
        到期日：94年8 月31日、面額計2,000,000 元之保證支
        票（以下簡稱「系爭保證支票」）。
　    3.被告應塗銷：
        (1)台北市○○區○○段一小段216 之1 地號之土地乙筆
          、面積3078平方公尺、權利範圍：一萬分之七十、存
          續期間：91年3 月1 日至93年2 月28日、設定義務人
          ：甲○○、抵押權利人為被告，共同擔保設定最高限
          額抵押權4,500,000 元整。
        (2)門牌號碼：台北市○○○路○ 段11巷20號2 樓之房屋
          乙筆、面積71.69 平方公尺、權利範圍：全部，存續
          期間：91年3 月1 日至93年2 月28日、設定義務人：
          甲○○、抵押權利人為被告，共同擔保設定最高限額
          抵押權4,500,000 元整。
　    4.原告願供擔保，請准就聲明第1.項部分宣告假執行。
二、被告則以下列理由資為抗辯：
（一）原告未依約付款及未依配方規定滲足5 ﹪養髮液原料等行
      為，自已違約在先：
      1.原告於93年7 月1 日至被告公司提取養髮液8 瓶，復於
        同年8 月4 日再提取同類產品11瓶，上開產品貨款共計
        6,156 元。而依兩造主契約第1 條第3 款付款方式之規
        定，貨款應於提貨時一併結清，惟原告迄今尚未給付貨
        款，經被告催討仍置之不理，原告顯已違反雙方主契約
        之約定。另依補充合約第5 條規定，原告應於每月5日
        前給付洗髮精基本量貨款，然原告93年8 月份基本量貨
        款165,000 元尚未給付予被告，依主契約第3 條違約處
        理之規定，原告自應賠償違約金2,500,000 元。
　    2.又原告於兩造交易過程中倘欲換貨，被告必於出貨單上
        註記「換貨」二字，而原告為避免日後紛爭，亦會出具
        文件證明確係換貨，顯見雙方針對換貨均會各自出具證
        明以資為憑。然原告迄今仍未提出換貨單據，僅空言辯
        稱上開19瓶養髮液產品係屬換貨，顯屬無據。
      3.依兩造附約第3條第2項約定養護液原料之配方用量，洗
        髮精每瓶500ml應添加5﹪之養護液成份，依此比例計算
        ，庫存7,515瓶養髮液（即2,754,500ml）需添加137,72
        5ml 養護液原料，若再加計已售出之產品部分，則原告
        實際領取150,000ml 養護液原料應已全數投入生產。惟
        原告目前仍有庫存150,000ml ，此有原告93年8 月11日
        寄發存證信函所附庫存表可稽。
（二）兩造主契約交易產品項目原僅係養髮精產品，嗣雙方於92
      年10月7 日訂立附約，93年4 月2 日訂立補充合約後，遂
      將交易產品項目擴及膠囊食品及洗髮精原料，然雙方於上
      開附約及補充合約中並未約定洗髮精之交付方式，則被告
      依補充合約第4 條約定開始供貨後，原告前3 次均係委託
      其所經營鑫鴻達汽車商行員工或由其總經理自行至被告公
      司取貨，被告亦已備妥第4 批原料待原告拿取，詎原告公
      司總經理乙○○於93年8 月4 日至被告公司提取養髮液產
      品，表示因騎乘機車不便提取第4 批洗髮精原料，其待同
      年月9 日給付19瓶養髮液產品價金時，再一併提取上開洗
      髮精原料。然被告事後一再催告原告支付貨款並提領第4
      批洗髮精原料，惟其卻置之不理。是本件實係原告未依約
      自行取貨，被告並無任何違反雙方契約約定之行為。且原
      告自始均至被告公司領取系爭貨物，雙方自有默示被告公
      司為清償地之合意。是本件交付貨物流程實係原告應自行
      至被告公司提取貨物。
（三）原告未依約給付貨款，自不得請求被告返還保證金及塗銷
      擔保設定：
      按「乙方（即原告）於授權合約中的義務履行完畢後，甲
      方（即被告）無條件返還2,000,000 元之保證票及塗銷擔
      保設定。」，兩造補充合約第9 條定有明文。原告迄今仍
      未給付被告養髮液貨款5,586 元，以及93年8 月份洗髮精
      原料基本量貨款165,000 元，則原告於授權合約中所負義
      務未予履行完畢，被告應返還2,000,000 元保證票及塗銷
      擔保設定之條件尚未成就，原告自不得訴請返還保證票及
      塗銷抵押設定，為此，請求駁回原告之訴，如受不利益之
      判決，願供擔保請准宣告假執行。
三、兩造不爭執之事實：
    原告主張原告華科公司與被告於92年9 月1 日簽訂章光101
    產品銷售總代理授權合約書、並於同年月10日簽訂備忘錄；
    再於同年10月7 日簽訂章光101 產品銷售代理授權（附約）
    ；另於93年4 月2 日簽訂章光101 產品銷售代理授權補充合
    約，原告因此交付面額2,000,000 元之保證支票予被告，並
    由原告甲○○提供其所有台北市○○○路○ 段11巷20號2樓
    之房屋及土地供擔保設定最高限額4,500,000 元之抵押權予
    被告之事實，業據提出章光101 產品銷售總代理授權合約書
    、備忘錄、章光101 產品銷售代理授權（附約）、章光101
    產品銷售代理授權補充合約、保證支票等件影本各1 件、不
    動產登記簿謄本2 件為證（本院卷一第10至14頁，本院卷二
    第46、66至67頁），復有不動產登記簿謄本2 件、台北巿大
    安地政事務所94年5 月2 日北巿大地三字第0943044410 0號
    函暨檢附登記申請案影本各1 件附卷可稽（本院卷二第62至
    65、72至81頁），並經被告自認在卷，堪信為真正。
四、兩造之爭點及本院之判斷：
（一）系爭93年7 、8 月份之洗髮精原料，依兩造契約約定內容
      ，是否應由被告送交原告華科公司指定之處所，而屬赴償
      契約性質？
      1.原告主張被告依系爭授權合約書第2 條第4 項之約定，
        應將原告訂購產品送交至原告華科公司，而屬赴償契約
        之性質，依系爭授權附約第7 條規定，本約未訂事項仍
        以主約為主。原告華科公司依約支付93年7 月份貨款後
        ，被告公司竟遲未交付當月份貨品，經原告華科公司以
        存證信函屢次催告，至今仍未給付等語，被告則辯稱：
        依系爭授權補充合約第4 條約定，於93年4 月開始供貨
        ，原告華科公司前後3 批貨物均自行至被告公司取貨，
        被告亦已備妥第4 批洗髮精原料待原告華科領取，惟原
        告華科公司總經理乙○○卻稱其待同年8 月9 日給付養
        髮液產品價金時，再一併提取第4 批洗髮精原料，然其
        竟一去不復返，被告屢次去函催告其支付貨款及領取貨
        品原料，原告仍置之不理云云。
      2.經查，原告華科公司與被告於92年9 月1 日簽訂章光10
        1 產品銷售總代理授權合約書，被告授權原告華科公司
        為「章光101 養髮液」之總代理，授權總代理期限自92
        年9 月1 日起至93年8 月31日止，並約定：「產品由貨
        運行負責運送，費用由甲方支付，運送數量以100ml/50
        0 瓶或5,000ml 的液劑量為一次出貨量，發貨地址為乙
        方（即原告華科公司）之貨倉所在地址。未及500 瓶之
        零星散貨由乙方自行提取」，有授權合約書「二、其他
        約定事項」第4 條之約定可資參照（本院卷一第10頁）
        ，足見被告於原告華科公司訂購數量達100ml/500 瓶或
        5,000ml 時，有將養髮液產品送交原告華科公司之義務
        ，是以，系爭總代理授權合約屬赴償契約。兩造復於92
        年10月7 日簽訂「章光101 產品銷售代理授權（附約）
        」（以下簡稱「系爭授權附約」），被告同意授權原告
        華科公司總代理「101 依您意膠囊食品及101 洗髮精」
        產品，期限自92年10月8 日起至93年10月8 日止，並約
        定；「一、緣由甲、乙雙方（即被告、原告華科公司）
        於民國92年9 月1 日簽訂的主約『章光101 產品銷售總
        代理授權合約書』，在有效合約正常履行的基礎下同意
        附約授權，但是在主約失效或終止時，本附約當然失效
        。」、「二、本附約未訂事項仍以主約為主：... 」，
        有系爭授權附約第1 條、第2 條約款可參（本院卷一第
        13頁）。系爭授權附約雖未就系爭洗髮精原料之交付或
        受領屬赴償義務，抑或往取債務予以約定，惟參照總代
        理授權合約第2 條第4 項之約定，是系爭授權附約應屬
        赴償契約，應無疑義。被告辯稱兩造契約並未約定洗髮
        精產品究係送至何處云云，自不可採。
      3.被告辯稱其與原告華科公司於系爭授權附約及系爭授權
        補充合約中並未約定洗髮精之交付方式，則被告依授權
        補充合約第4 條約定開始供貨後，原告前3 次均係委託
        其所經營鑫鴻達汽車商行員工或由其總經理自行至被告
        公司取貨，被告亦已備妥第4 批原料待原告拿取，詎原
        告公司總經理乙○○於93年8 月4 日至被告公司提取養
        髮液產品，表示因騎乘機車不便提取第4 批洗髮精原料
        ，其待同年月9 日給付19瓶養髮液產品價金時，再一併
        提取上開洗髮精原料云云，雖據提出出貨單影本45紙為
        證（本院卷二第23至27、120至137頁），但為原告所否
        認，且查被告所提出之出貨單中僅93年7 月1 日之出貨
        單上於左上角處記載「自取」之字樣，其餘出貨單並無
        原告華科公司自行前往被告公司領取洗髮精原料之記載
        ，被告復未提出其他事證足以證明原告華科公司自取洗
        髮精原料，自難認原告華科公司與被告就系爭產品應由
        被告往取之乙節有默示之意思表示存在。另按民法第31
        4 條明定：「清償地，除法律另有規定或契約另有訂定
        ，或另有習慣，或得依債之性質或其他情形決定者外，
        應依左列各款之規定：一、以給付特定物為標的者，於
        訂約時，其物所在地為之。二、其他之債，於債權人之
        住所地為之。」，本件契約既約定系爭產品之清償地為
        原告華科公司所在地，被告應依約定將系爭產品運送至
        原告華科公司所在地交付之，準此，原告之主張，堪信
        為真正，自難認被告所辯為可採。
（二）被告是否已收取93年7 月份洗髮精原料之貨款共計165,00
      0 元整，惟其迄今卻未依約給付洗髮精原料50,000毫升？
      1.原告主張其依約支付93年7 月份洗髮精之貨款後，被告
        公司未交付當月份貨品，經原告公司以存證信函屢次催
        告，至今仍未給付等語，被告則辯稱：有關洗髮精原料
        一向係由原告至被告公司提拿，被告亦曾函請原告提領
        ，然原告均置之不理云云。
      2.依系爭授權補充合約第4 條約定：「洗髮精原料價格每
        毫升3.3 元。自九十三年四～八月基本量每月50000ml
        ，共計250000ml，第一次訂貨限量50000ml ，之後訂貨
        不限數量、時間，但訂貨後15天供貨；不論任何原因，
        總基本量250000ml洗髮精原料於93年8 月31日之前應全
        數出貨完畢，超過期限未出清之原料，視同乙方自願放
        棄權利，歸甲方所有。」；第5 條約定：「付款方式：
        基本量貨款應於每月5 日前支付50,000ml貨款，50﹪現
        金，及50﹪60天期票。超過250,000ml 以上之部分每毫
        升3 元，貨款部份訂貨時支付30﹪現金，及70﹪60天期
        票。（如乙方銷售不足或其它原因，基本量貨款仍應每
        個月按時支付甲方）」，足見原告華科公司與被告間關
        於洗髮精原料買賣，係約定被告於一定之期限內，向原
        告華科公司繼續供應產品，原告華科公司支付一定價金
        之契約，核屬一個繼續性供給契約。而原告華科公司與
        被告約定不論基本量與否，均由原告華科公司訂貨後以
        現金支付部份貨款，餘款則交付60天之期票，被告則應
        於訂貨後15天供貨。
　    3.原告華科公司自93年4 月份至7 月份向被告購買系爭洗
        髮精原料，並均己依約支付價金，被告迄未依約將93年
        7 月份之洗髮精原料交付予原告華科公司，而原告華科
        公司業以台北31支局第391 、446 號存證信函催告被告
        給付上開產品等情，有發票影本1 紙、支票簽回單影本
        3 紙、存證信函影本各1 件附卷可稽（本院卷一第15至
        17頁，本院卷二第94至97頁），被告並自認已收受原告
        華科公司所給付93年7 月份之貨款及上開存證信函，是
        其應給付洗髮精原料50,000毫升之債務已陷於遲延，自
        屬不履行義務。被告既未依約給付93年7 月份之洗髮精
        原料而違約，原告主張同時履行抗辯權，拒絕給付93年
        8 月份之價金，核屬有據。
（三）原告華科公司是否積欠被告公司貨款5,586 元尚未清償？
      被告辯稱原告華科公司曾於93年7月1日至被告公司提取養
      髮液8 瓶，復於93年8 月4 日至被告公司處提取同類產品
      11瓶，共計19瓶，貨款為5,586 元尚未給付，經催討後，
      原告華科公司仍置之不理等語，業據提出出貨單影本2 紙
      、存證信函影本1 件為證（本院卷一第48至55頁），原告
      則主張原告華科公司係因所屬經銷商之反應，陸續將19瓶
      養髮液不良品與被告更換，原告依主契約第2 條第2 項之
      規定，無須再行給付貨款云云，並提出出貨單影本3 紙為
      證（本院卷二第36、37）。經查，原告主張原告華科公司
      於93年4 月6 日向被告購買養髮液產品，其中100ml 及60
      ml瓶裝各1,000 瓶，金額合計578, 000元，原告分別簽發
      兩張支票，用以支付上開產品各三成及七成之貨款，並開
      立金額共計550,000 元之發票予被告等語，業據提出支票
      簽回單影本10紙、支票影本1 紙為證（本院卷二第99 至
      105 頁），但為被告所否認，且查上開支票、支票簽回單
      僅係記載原告華科公司給付93年1 月份至4 份養髮液貨款
      之紀錄，尚無法證明原告華科公司是否已給付93年7 月1
      日、93年8 月4 日提取同類產品共計19瓶之貨款5,586 元
      。又參諸被告提出本院卷附之出貨單中（本院卷二第23
      至27頁），除93年1 月7 日、92年10月17日出貨單（本院
      卷二第25、26頁）之備考欄記載「換包裝、換貨」、「20
      瓶/ 箱前瑕疵貨於此批貨優先全部更換完畢」等文字外，
      其餘出貨單則無記載「換貨」意旨之文字。再者，被告辯
      稱原告華科公司於交易過程中，如遇換貨之情形，會填寫
      單據一式交由被告收執，另一式原告自己留存等語，業據
      提出原告華科公司出貨單/ 請款單影本5 紙為證（本院卷
      二第118 、119 、146 頁），而其上備註欄確有記載「換
      貨」、「退貨」之文字。且觀諸本院卷二第140 至14 3頁
      所附出貨單之備考欄亦僅記載貨款未付之意旨，足見原告
      華科公司於交易過程中，亦曾先受領貨物，後付貨款之情
      形，準此以解，被告辯稱其於更換系爭商品予原告華科公
      司時，會在出貨單上註記「換貨」之意旨等語，應可採信
      。而上開93年7 月1 日、93年8 月4 日之出貨單（本院卷
      一第48、49頁），並無任何換貨意旨之記載，自難認該出
      貨單所載物品係更換先前已付款之物品。原告迄未舉證證
      明其業已給付5,586 元之貨款，是被告辯稱原告華科公司
      尚未清償上開貨款等語，堪以採信。
（四）原告是否違反兩造授權合約書及附約規定之義務？
      被告辯稱按「章光一○一產品銷售代理授權（附約）」第
      2 條第3 項之規定，原告華科公司之養髮液等原料非被告
      提供，當以違約論。而依原告等於93年8 月11日寄發存證
      信函所附產品庫存表觀之，原告華科公司所訂購之洗髮精
      原料150,000 毫升全數均未使用，然其庫存洗髮精竟有6
      千餘瓶，顯見原告華科公司庫存洗髮精之製作原料並非被
      告所提供，原告已違反上開附約之規定云云，但為原告所
      否認，且依兩造簽訂「章光101 產品銷售代理授權補充合
      約」（本院卷一第14頁）第4 條約定自93年4 月至8 月原
      告按月購買洗髮精原料50,000ml，而被告自認原告並未受
      領8 月份50,000ml之原料，故原告總計業已受領20,000ml
      之原料。再者，原告主張被告交付93年4 月份洗髮精原料
      業已加工製成瓶裝產品之事實，業據提出領航化學有限公
      司報價單、證人徐貴彥簽收之現金收據、支票簽回單等件
      為證（本院卷二第157 至159 頁），復經證人徐貴彥到庭
      結證屬實（94年6 月29日言詞辯論筆錄，本院卷二第150
      至15 2頁）。復參諸「101 依你意養髮洗髮精」之包裝盒
      上，關於加工廠商、包裝樣式及成分說明等事項之載列內
      容，均經被告法定代理人丙○簽名同意，有「101 依你意
      養髮洗髮精」包裝影本1 紙在卷可參（本院卷二第154 頁
      、155 頁），自堪信原告之主張為真。況查兩造簽訂「章
      光101 產品銷售代理授權補充合約」又未有類似「章光
      101 產品銷售代理授權（附約）」第3 條第2 項定有相關
      比例之約定。故被告辯稱原告未依約定成分比例製作加工
      洗髮精而屬違約云云，尚非可採。
（五）原告是否得主張違約金？
      原告主張其依約支付93年7 月份洗髮精之貨款後，被告公
      司未交付當月份貨品，經原告華科公司以存證信函屢次催
      告，至今仍未給付等語，尚非無理，已如前述。惟原告華
      科公司得否終止契約並請求違約金，尚有疑義。經查：
      1.按民法第98條規定：「解釋意思表示，應探求當事人真
        意，不得拘泥於所用之辭句」。故解釋契約應以當事人
        立約當時之真意為準，而真意何在，又應以過去事實及
        其他一切證據資料為斷定之標準，不能拘泥文字致失真
        意，最高法院著有19年度上字第453 號判例可資參照。
        兩造於92年9 月1 日簽定「章光一○一產品銷售總代理
        授權合約書」，並於同年10月7 日簽定「章光一○一產
        品銷售代理授權（附約），以及93年4 月2 日簽定「章
        光一○一產品銷售代理授權補充合約」，此為兩造所不
        爭執。兩造前後簽訂之前開三份合約均為規範被告授權
        原告銷售代理被告產品之事宜；而兩造分別於「章光10
        1 產品銷售代理授權（附約）」約定「一、緣由甲、乙
        雙方（即被告、原告華科公司）於民國92年9 月1 日簽
        訂的主約『章光101 產品銷售總代理授權合約書』，在
        有效合約正常履行的基礎下同意附約授權，但是在主約
        失效或終止時，本附約當然失效。」、「二、本附約未
        訂事項仍以主約為主：... 」；於「章光101 產品銷售
        代理授權補充合約」第7 條約定：本約未訂事項仍以92
        年9 月1 日簽訂的「章光一○一產品銷售總代理授權合
        約書」主約為主；且於92年10月7 日及93年4 月2 日簽
        定之合約標題中分別有「附約」及「補充合約」之字樣
        。準此以觀，兩造雖於92年9 月1 日簽定「章光一○一
        產品銷售總代理授權合約書」後，於同年10月7 日復又
        簽定「章光一○一產品銷售代理授權（附約），並於93
        年4 月2 日再次簽定「章光一○一產品銷售代理授權補
        充合約」，然揆諸前揭判例意旨，究兩造真意應認92
        年10月7 日簽定之「章光一○一產品銷售代理授權（附
        約）」，及93年4 月2 日簽定之「章光一○一產品銷售
        代理授權補充合約」均係補充92年9 月1 日所簽定「章
        光一○一產品銷售總代理授權合約書」所未規範之事項
        ，而具有密不可分之關係。是以，因各附約所生之債權
        債務關係應如何解釋，應得參酌主約之規範內容。
      2.原告主張原告華科公司依約給付93年7 月份洗髮精之貨
        款後，被告公司未交付當月份貨品，經原告華科公司以
        存證信函屢次催告，至今仍未給付，其已依「章光101
        產品銷售總代理授權合約書」第3 條第1 項：「甲方如
        不按約定供貨或不履行合約所定其他各項義務者即為甲
        方違約，乙方得限期催告糾正或履行。逾期不履行則停
        止雙方合約，甲方除無條件收回貨品外，同時退還所收
        之該貨款，並應賠償新台幣450 萬元於乙方」之約定，
        於93年7 月26日以存證信函催告被告履行，復於同年9
        月10日委由律師發函終止與被告所有之契約關係，並依
        約請求4,500,000 元違約金等語，固據提出存證信函影
        本1 件、律師函影本1 件為證（本院卷一第15至17、18
        、19頁），惟查，原告華科公司尚未給付養髮液19瓶之
        貨款5,586 元予被告，經被告催告後，仍未清償，有存
        證信函影本1 件附卷可考（本院卷一第52至55頁），原
        告華科公司自應負遲延責任。查原告所負之遲延責任依
        「章光101 產品銷售總代理授權合約書」第3 條第2 項
        約定：「乙方如不按時給付貨款或到期的支票無法兌現
        或不履行合約所訂其他各項義務者即為乙方違約，甲方
        即停止發貨並限期催告履行，逾期不履行，除須以現金
        清償尚未到期的支票貨款外，同時先終止乙方總代理授
        權合約書，新台幣250 萬元整於甲方」，被告自得依該
        規定停止發貨，而原告主張被告未交付之洗髮精原料雖
        係依「章光一○一產品銷售代理授權補充合約」所訂購
        ，惟依前所述，仍應視為依主約所規範之繼續性供給契
        約所訂購之貨品，故「章光101 產品銷售總代理授權合
        約書」第3 條第2 項約定之效力仍應適用，被告自得停
        止供給洗髮精原料予原告，被告復以此為由，行使同時
        履行抗辯權，準此，被告未交付原告訂購之93年7 月份
        之洗髮精原料，係為行使其契約上正當之權利，核無違
        約之情事，亦不負遲延給付之責任。綜上，原告據此理
        由終止契約，請求返還93年7 月份之貨款165, 000元及
        給付違約金，均核屬無據，不應准許。
（六）原告交付面額2,000,000 元之保證支票予被告，並由原告
      甲○○提供其所有台北市○○○路○ 段11巷20號2 樓之房
      屋及土地供擔保設定最高限額抵押權4,500,000 萬元予被
      告，作為因「章光101 產品銷售代理授權補充合約」所生
      債務之擔保，此為兩造所不爭執。查原告所為之終止契約
      之意思表示不生效力，前已述明。是以，兩造契約關係於
      約定終止日前並未經合法終止，原告華科公司尚欠貨款5,
      586 元未給付，擔保事由並未消滅，原告返還保證支票及
      塗銷抵押權之設定，於法無據，不應准許。
（七）綜上所述，原告爰依損害賠償等之請求權法律關係，請求
      判決：(一)被告給付原告華科公司4,665,000 元，及自起訴
      狀繕本送達之日起至清償日止，按週年利率5%計算之利息
      。(二)被告應返還原告華科公司所簽開票據號碼PA00000 00
      、到期日：94年8 月31日、面額計2,000,000 元之保證支
      票。(三)被告應塗銷：(1)台北市○○區○○段一小段2 16之
      1 地號之土地乙筆、面積3078平方公尺、權利範圍：一萬
      分之七十、存續期間：91年3 月1 日至93年2 月28日、設
      定義務人：甲○○、抵押權利人為被告，共同擔保設定最
      高限額抵押權4,500,000 元。(2)門牌號碼：台北市○○○
      路○ 段11巷20號2 樓之房屋乙筆、面積71.69 平方公尺、
      權利範圍：全部，存續期間：91年3 月1 日至93年2 月28
      日、設定義務人：甲○○、抵押權利人為被告，共同擔保
      設定最高限額抵押權4,500,000 元，為無理由，至於原告
      聲請就上開第(一)項之聲明宣告假執行部分，亦失所附麗，
      均應駁回。
七、本件判決基礎已臻明確，兩造其餘之攻擊防禦方法及訴訟資
    料，核與判決之結果不生影響，爰不一一論述，併予敘明。
八、訴訟費用負擔之依據：民事訴訟法第78條、第85條第1 項前
    段。
中　　華　　民　　國　　94　　年　　10　　月　　14　　日
                  民事第二庭    法　官　徐福晉
以上正本係照原本作成
如對本判決上訴，須於判決送達後20日內向本院提出上訴狀
中　　華　　民　　國　　94　　年　　10　　月　　14　　日
                                書記官　林文賢
